# 销售返利

提问人：dingjiali 时间：2023-08-02 10:34:
求问各位老师，所谓的销售返利到底属于可变对价还是附有客户额外购买选择权的销售？
看了附有客户额外购买选择权的销售也包含了销售激励及未来购买商品的折扣券，所以和可变对价有什么区别吗

回答人：chenyiwei
《监管规则适用指引——会计类第 2 号》之“2-5 销售返利的会计处理”：
企业应当基于返利的形式和合同条款的约定，考虑相关条款安排是否会导致企业未来需要向客户提供可明确区分的商品或服务，在此基础上判断相关返利属于可变对价还是提供给客户的重大权利。一般而言，对基于客户采购情况等给予的现金返利，企业应当按照可变对价原则进行会计处理；对基于客户一定采购数量的实物返利或仅适用于未来采购的价格折扣，企业应当按照附有额外购买选择权的销售进行会计处理，评估该返利是否构成一项重大权利，以确定是否将其作为单项履约义务并分摊交易对价。